【裁判字號】    96,易,3920
【裁判日期】    970407
【裁判案由】    竊盜
【裁判全文】
臺灣高雄地方法院刑事判決              96年度易字第3920號
公  訴  人  臺灣高雄地方法院檢察署檢察官
被      告  甲○○
                    （
上列被告因竊盜案件，經檢察官提起公訴（96年度偵字第2816號
），嗣因被告就被訴事實為有罪之陳述，本院經聽取當事人之意
見後，改依簡式審判程序進行，判決如下：
    主 文
甲○○犯攜帶兇器竊盜罪，累犯，處有期徒刑捌月。扣案之老虎
鉗壹支沒收。
         事實
一、甲○○前於民國95年間，因搶奪案件，經本院以95年度訴字
    第4314號判處有期徒刑8 月確定，於96年6 月9 日縮短刑期
    執行完畢。猶不知悔改，竟意圖為自己不法之所有，於96年
    11月2 日19時30分許，攜帶其所有客觀上對於人之生命、身
    體安全足以造成威脅而有危險性，可供兇器使用之老虎鉗1
    支，在高雄市○○○○路及英明路口人行道上，以該老虎鉗
    破壞大鎖之方式，竊取丁○○所有之不詳廠牌腳踏車1 部（
    價值約新台幣（下同）5,000 元）（毀損部分未據告訴），
    得手後，在同一地點，以上開方式，竊取停放在該處乙○○
    所有之捷安特廠牌腳踏車（價值約2,300 元），欲剪斷大鎖
    之際，為警當場查獲，致未得逞，並扣得上開老虎鉗1 支。
二、案經高雄市政府警察局苓雅分局報請臺灣高雄地方法院檢察
    署檢察官偵查起訴。
    理  由
一、本件被告甲○○所犯係死刑、無期徒刑、最輕本刑為3 年以
    上有期徒刑以外之罪，其於本院準備程序中就被訴事實為有
    罪之陳述，經告知被告簡式審判程序之旨，並聽取檢察官及
    被告之意見後，本院裁定進行簡式審判程序審理，合先敘明
    。
二、被告於上開時、地竊盜之事實，業據其於本院審理時坦承不
    諱，核與證人即被害人丁○○、乙○○於警詢時之指訴情節
    相符，並有高雄市政府警察局苓雅分局搜索扣押筆錄、扣押
    物品目錄表各1 份、贓物認領保管單1 張及照片8 幀附卷可
    稽，復有扣案老虎鉗1 支可憑，足認被告上開自白，核與事
    實相符，堪以採信，故本案事證明確，應依法論科。
三、按刑法第321 條第1 項第3 款之攜帶兇器竊盜罪，其所稱兇
    器之種類並無限制，凡客觀上足對人之生命、身體、安全構
    成威脅，具有危險性之兇器均屬之，且祇須行竊時攜帶此種
    具有危險性之兇器為已足，並不以攜帶之初有行兇之意圖為
    必要。查被告持以行竊之扣案老虎鉗1 支，經本院當庭勘驗
    ：係鐵製物品，長約19公分，前端稍呈尖銳狀（詳本院卷第
    27頁），持之對人攻擊，對人之生命、身體、安全具有危害
    危險性，應屬兇器。核被告所為係犯刑法第321 條第1 項第
    3 款之攜帶兇器竊盜罪及同法第321 條第2 項、第1 項第3
    款之攜帶兇器竊盜未遂罪。又按一個決意實施同時同地之先
    後行為，亦不失為一個行為。其侵害2 個以上之法益，仍屬
    想像競合犯。例如同時同地竊割甲、乙兩家之麥，顯然係侵
    害2 個法益，應依刑法第55條處斷（最高法院28年上字第12
    32號判例要旨參照）。查本案被告均係持扣案之老虎鉗以破
    壞大鎖之方式，竊取被害人丁○○、乙○○所有之腳踏車，
    雖係分別侵害丁○○、乙○○之財產法益，但均係基於一個
    犯罪之決意為之，實行行為亦屬同時同地，又係於同日先後
    實施，揆諸前揭說明，應評價為一個犯罪行為，而侵害2 個
    法益，依刑法第55條之規定，為想像競合犯，應從一較重之
    攜帶兇器竊盜罪處斷。公訴人認被告所犯上開2 罪，犯意各
    別，行為互殊，應予分論併罰，尚有未洽。又被告有如前開
    事實欄所載之犯罪科刑及執行紀錄，有臺灣高等法院被告前
    案紀錄表1 份在卷可參，其於有期徒刑執行完畢後，5 年內
    故意再犯本件有期徒刑以上之罪，為累犯，依刑法第47條第
    1 項規定加重其刑。爰審酌被告前有搶奪前科（見上開前案
    紀錄表），素行不佳，竟不知悔改，不思以正當途徑賺取生
    活所需，率然行竊他人腳踏車，行為實屬不該，惟念及犯後
    坦承犯行，所竊財物已發還被害人等一切具體情狀，量處如
    主文所示之刑。至扣案老虎鉗1 支，係被告所有供本案犯罪
    所用之物，業據被告於本院供述明確（詳本院卷第87頁），
    爰依刑法第38條第1 項第2 款之規定宣告沒收。
據上論斷，應依刑事訴訟法第273 之1 第1 項、第299 條第1 項
前段，刑法第321 條第1 項第3 款、第55條、第47條第1 項、第
38 條 第1 項第2 款，判決如主文。
本案經檢察官丙○○到庭執行職務。
中    華    民    國    97    年    4     月     7    日
                  刑事第十六庭   法  官  文昌
以上正本證明與原本無異。
如不服本判決應於收受本判決後10日內向本院提出上訴書狀，並
應敘述具體理由，如未敘述上訴理由者，應於上訴期間屆滿後20
日內補提理由書狀於本院（均須按他造當事人之人數附繕本）「
切勿逕送上級法院」。
中    華    民    國    97    年    4     月     7    日
                                 書記官  吳良美
附錄本判決論罪之法條
中華民國刑法第321條
犯竊盜罪而有左列情形之一者，處6 月以上、5 年以下有期徒刑
：
一  於夜間侵入住宅或有人居住之建築物、船艦或隱匿其內而犯
    之者。
二  毀越門扇、牆垣或其他安全設備而犯之者。
三  攜帶兇器而犯之者。
四  結夥三人以上而犯之者。
五  乘火災、水災或其他災害之際而犯之者。
六  在車站或埠頭而犯之者。
前項之未遂犯罰之。


司法院資訊處製作；財團法人民間司法改革基金會備份。
